臺灣屏東地方法院刑事判決　　　　　 110年度交簡上字第70號
上　訴　人
即　被　告　陳洪仁


上列上訴人即被告因過失傷害險案件，不服本院中華民國110 年
6 月25日110 年度交簡字第1127號第一審刑事簡易判決（起訴案
號：109 年度偵字第7799號），提起上訴，本院管轄之第二審合
議庭判決如下：
    主      文
上訴駁回。
陳洪仁緩刑貳年。
    事實及理由
一、第二審判決書，得引用第一審判決書所記載之事實、證據及
    理由，對案情重要事項第一審未予論述，或於第二審提出有
    利於被告之證據或辯解不予採納者，應補充記載其理由。刑
    事訴訟法第373 條定有明文。又對於簡易判決有不服者，得
    上訴於管轄之第二審地方法院合議庭，並準用第三編第一章
    及第二章除第361 條以外之規定，觀之刑事訴訟法第455 條
    之1 第1 項、第3 項亦明。
二、兒童及少年福利與權益保障法所稱兒童及少年，指未滿18歲
    之人；所稱兒童，指未滿12歲之人；所稱少年，指12歲以上
    未滿18歲之人。司法機關所製作必須公開之文書，不得揭露
    足以識別為刑事案件之當事人或被害人之兒童及少年身分之
    資訊，觀之兒童及少年福利與權益保障法第2 條、第69條第
    1 、2 項規定即明。本件被害人陳○豪、陳○（下合稱被害
    人）均為未滿12歲兒童，另告訴人陳○安、賴○臻（下合稱
    告訴人）則分別為被害人之父、母而與前揭被害人均具有親
    屬關係，若於判決書中記載前揭被害人、告訴人之真實姓名
    年籍，即有揭露前揭被害人身分之虞，依上開規定，本判決
    自不得揭露上開資訊。
三、本案經本院合議庭審理結果，認原審以上訴人即被告陳洪仁
    （下稱被告）係犯刑法第284 條前段之過失傷害罪，並認被
    告前揭犯行係以一行為同時致告訴人及被害人受有傷害，為
    同種想像競合犯，依刑法第55條前段規定，從一重處斷，且
    對於未發覺之罪自首而接受裁判，遂引用刑事訴訟法第449
    條第2 、3 項，刑法第284 條前段、第55條、第62條前段、
    第41條第1 項，刑法施行法第1 條之1 第1 項等規定，逕以
    簡易判決處刑，判處被告拘役55日，並諭知以新臺幣（下同
    ）1,000 元折算1 日之易科罰金折算標準。除證據部分補充
    被告於本院審理時之自白，並引用第一審判決書記載之事實
    、證據及理由（如附件），另補充論述證據能力及駁回上訴
    及宣告緩刑之理由。
四、檢察官、被告於本院上訴審就本判決所引用之傳聞證據，均
    同意有證據能力，本院認此等傳聞證據之取得均具備合法性
    、任意性，且該等證據之內容與本件待證事實均具有關聯性
    ，合於一般證據之採證基本條件，以該等證據作為本案認定
    犯罪事實之證據，均屬適當，依刑事訴訟法第159 條之5 第
    1 項規定，皆有證據能力。
五、駁回上訴之理由：
  ㈠被告上訴意旨略以：被告已與告訴人和解，對於原審判決所
    認定之犯罪事實並無意見，希望法院能從輕量刑，並宣告緩
    刑等語。
  ㈡量刑係法院就繫屬個案犯罪之整體評價，為事實審法院得依
    職權自由裁量之事項。量刑判斷當否之準據，應就判決之整
    體觀察為綜合考量，不可摭拾其中片段，遽予評斷。即就個
    案量刑審酌之情狀為整體綜合之觀察，苟係以行為人之責任
    為基礎，並已斟酌刑法第57條各款所列情狀，基於刑罰目的
    性之考量、刑事政策之取向，以及行為人刑罰感應力之衡量
    等因素為之觀察，倘其刑之量定並未逾越公平正義之精神，
    客觀上亦不生量刑畸重之裁量權濫用，自不得任意指摘為違
    法。又在同一犯罪事實與情節，如別無其他加重或減輕之原
    因，下級審法院量定之刑，亦無過重或失輕之不當情形，則
    上級審法院對下級審法院之職權行使，原則上應予尊重（最
    高法院85年度台上字第2446號判決、106 年度台上字第1930
    號判決意旨參照）。
  ㈢原審經審理結果，認被告犯罪事證明確，並認被告係犯刑法
    284 條前段之過失傷害罪，該罪之法定刑為「一年以下有期
    徒刑、拘役或十萬元以下罰金」，原審在前揭法定刑範圍內
    為刑之量定，自屬適法，原審復因被告係對未發覺之罪自首
    而接受裁判，依刑法第62條前段規定減輕其刑，並審酌被告
    駕駛車輛上路，疏於注意未遵守交通規則，致告訴人及被害
    人受有傷害，雖有不該，惟念被告於犯罪後坦承犯行，未曾
    因犯罪經判處罪刑，素行尚可，復衡告訴人與被害人所受傷
    害輕重、被告之過失程度及自述之教育程度及家庭經濟狀況
    等一切情況，判處前開刑罰及諭知易科罰金之折算標準。經
    核原審以前開等情及刑法第57條所列各款情形，為其量刑責
    任之基礎，已兼顧相關有利與不利之科刑資料，詳予審酌並
    具體說明量刑之理由，要無逾越法定刑度，或濫用自由裁量
    權限之違法或罪刑顯不相當之處，罰當其罪，要無逾越法定
    刑度，或濫用自由裁量權限之違法或罪刑顯不相當之處。雖
    被告上訴意旨所指其已與告訴人和解並已賠償等語，並提出
    和解書1 紙為據。嗣經本院電詢告訴人，其覆稱確已與被告
    和解，被告並已如數支付賠償金額8 萬元等語，有本院公務
    電話紀錄在卷可查（見本院交簡上卷第37頁），是被告上訴
    所稱，確有其事，實值肯定，然被告與告訴人、被害人和解
    與否，並非法定刑之加減事由，雖可為資為量刑參考，然非
    量刑唯一依據，就此和解事由與原審量刑所據理由為整體綜
    合觀察，尚難認原審就本案犯罪事實與情節量處之刑，有何
    明顯過重或失輕之不當，基於科刑安定性之考量，本院對原
    審之量刑決定，即應予尊重，仍予維持。準此，被告以上開
    理由請求再予輕判，尚無理由，應予駁回。
  ㈣綜上，原審認事用法並無不當，量刑亦屬妥適，被告上訴意
    旨仍執前詞，對於原審量刑職權之適法行使指摘欠當，並無
    理由，應予駁回。
六、被告未曾因故意犯罪受有期徒刑以上刑之宣告乙情，有臺灣
    高等法院被告前案紀錄表在卷可按，本院考量被告因一時疏
    忽，致罹刑典，且犯罪後知所為非是，勇於面對、坦承犯罪
    ，顯見被告尚知自省，並酌被告已與告訴人及被害人達成和
    解並已如數給付賠償金額8 萬元等情，業如前述，又衡本案
    屬偶然犯罪，被告再犯之機率不高，堪認被告歷此偵、審經
    過及科刑教訓，應能知所警惕，信無再犯之虞，本院因認其
    所受刑之宣告以暫不執行為適當，爰依刑法第74條第1 項第
    1 款之規定，併宣告緩刑2 年，以啟自新。
據上論斷，應依刑事訴訟法第455 條之1 第1 項、第3 項、第36
8 條、第373 條，刑法第74條第1 項第1 款，判決如主文。
本案經檢察官陳新君提起公訴，檢察官吳聆嘉到庭執行職務。
中    華    民    國   110    年    10    月    4     日
                  刑事第四庭  審判長法  官  黃柏霖
                                    法  官  李宛臻
                                    法  官  錢毓華
不得上訴。
中    華    民    國   110    年    10    月    6     日
                                    書記官  曾文玲
附錄本案論罪科刑法條：刑法第284 條前段。
中華民國刑法第284 條
因過失傷害人者，處1 年以下有期徒刑、拘役或10萬元以下罰金
；致重傷者，處3 年以下有期徒刑、拘役或30萬元以下罰金。
附件：臺灣屏東地方法院刑事簡易判決110 年度交簡字第1127號
      1 份。
––––––––––––––––––––––––––––
【附件】
臺灣屏東地方法院刑事簡易判決       110年度交簡字第1127號
公  訴  人  臺灣屏東地方檢察署檢察官
被      告  陳洪仁
　
上列被告因過失傷害案件，經檢察官提起公訴（109 年度偵字第
7799號），經被告自白犯罪，本院認宜以簡易判決處刑（本院原
受理案號：109 年度交易字第631 號），爰不經通常審理程序，
逕以簡易判決處刑如下：
    主      文
陳洪仁犯過失傷害罪，處拘役伍拾伍日，如易科罰金，以新臺幣
壹仟元折算壹日。
    事實及理由
一、陳洪仁考領有普通小型車駕駛執照，於民國109 年6 月22日
    13時4 分許，駕駛車牌號碼00-0000 號自小客貨車，自屏東
    縣○○鄉里○路00○0 號前由南往北方向起駛欲往左迴轉之
    際，本應注意起駛前應顯示方向燈，注意前後左右有無障礙
    或車輛行人，並應讓行進中之車輛行人優先通行；且應注意
    迴車前，應暫停並顯示左轉燈光或手勢，看清無來往車輛，
    並注意行人通過，始得迴轉，而依當時天候晴、日間自然光
    線、柏油路面乾燥、無缺陷、道路無障礙物及視距良好等情
    形，尚無不能注意之情況，竟疏未注意前後方有無來往車輛
    ，且未注意顯示方向燈即貿然起駛迴車左轉，適有陳Ｏ安駕
    駛車牌號碼000-0000號普通重型機車搭載乘客賴Ｏ臻及兒童
    陳Ｏ豪、陳Ｏ、陳Ｏ晴（真實姓名年籍均詳卷）沿里中路由
    北往南方向行駛至上開地點，兩車因閃避不及而發生碰撞，
    致陳Ｏ安受有左側肩膀挫傷、右側肩膀挫傷、左側膝部挫傷
    、頸部扭傷、右側大腿擦傷、唇擦傷及頭皮鈍傷等傷害；賴
    Ｏ臻受有左側手肘擦傷及左側膝部擦傷等傷害；兒童陳Ｏ豪
    受有頸部擦傷及左側臉區域擦傷等傷害；兒童陳Ｏ則受有右
    側眼周圍區域擦傷及唇擦傷等傷害（兒童陳Ｏ晴未成傷）。
    嗣陳洪仁在具偵查犯罪權限之公務員知悉其犯行前，主動向
    據報前來處理之警員坦承肇事並接受裁判，因而查悉上情。
    案經陳Ｏ安、賴Ｏ臻訴由屏東縣政府警察局里港分局報告臺
    灣屏東地方檢察署檢察官偵查起訴，經本院改以簡易判決處
    刑。
二、證據名稱
 (一) 被告陳洪仁於警詢、偵查之陳述及本院準備程序中之自白
      。
 (二) 證人即告訴人陳Ｏ安於警詢、偵查之證述及證人即告訴人
      賴Ｏ臻於警詢之證述。
 (三) 道路事故現場圖、肇事現場略圖、道路交通事故調查報告
      表（一）（二）、被告之車籍查詢資料及證號查詢汽車駕
      駛人資料、現場採證照片、屏東縣政府警察局里港分局交
      通小隊道路交通事故肇事人自首情形紀錄表、告訴人陳Ｏ
      安、賴Ｏ臻及被害人陳Ｏ豪、陳Ｏ之衛生福利部屏東醫院
      診斷證明書、交通部公路總局高雄區監理所110 年2 月5
      日高監鑑字第1100005570號函暨所附交通部公路總局高雄
      區監理所屏澎區車輛行車事故鑑定會屏澎區0000000 案鑑
      定意見書（鑑定結果略以：陳洪仁駕駛自用小客貨車，起
      駛迴車前，未顯示方向燈，未注意前後左右車輛，並未讓
      行進中車輛先行，為肇事原因；陳Ｏ安駕駛普通重型機車
      ，直行，無肇事因素，另超載乘客3 名有違規定）。
三、論罪科刑
 (一) 核被告所為，係犯刑法第284 條前段之過失傷害罪。被告
      以一過失行為，同時致告訴人陳Ｏ安、賴Ｏ臻及被害人陳
      Ｏ豪、陳Ｏ受有傷害，為同種想像競合犯，應依刑法第55
      條前段規定，從一重處斷。又被告於肇事後，在具偵查犯
      罪權限之公務員或機關知悉何人為肇事者前，向據報前往
      車禍現場處理之警員坦承其係肇事者，而願接受裁判，有
      屏東縣政府警察局里港分局交通小隊道路交通事故肇事人
      自首情形紀錄表存卷可查（見警卷第29頁），已符合自首
      之要件，爰依刑法第62條前段規定減輕其刑。
 (二) 爰審酌被告駕駛車輛上路，本應謹慎注意遵守交通規則，
      以維護其他參與道路交通者之安全，竟因上開疏失，與告
      訴人陳Ｏ安駕駛之機車發生本件事故，使告訴人陳Ｏ安、
      賴Ｏ臻及被害人陳Ｏ豪、陳Ｏ受有前揭傷勢，且迄未與告
      訴人及被害人達成和解、調解或賠償所受損害，實有不該
      ，惟念其犯後尚能坦承犯行，且在本件車禍發生前未曾因
      犯罪經法院論罪科刑，素行尚可，有臺灣高等法院被告前
      案紀錄表在卷可稽（見本院卷第67頁），復兼衡告訴人與
      被害人所受傷勢、被告之過失程度、於警詢時自述之教育
      程度及家庭經濟狀況（見警卷第7 頁之詢問筆錄受詢問人
      欄所載）等一切情狀，量處如主文所示之刑，並諭知易科
      罰金之折算標準。
據上論斷，應依刑事訴訟法第449 條第2 項、第3 項、第454 條
，刑法第284 條前段、第55條、第62條前段、第41條第1 項，刑
法施行法第1 條之1 第1 項，逕以簡易判決判處如主文所示之刑
。
本案經檢察官陳新君提起公訴，檢察官周亞蒨到庭執行職務。
中    華    民    國   110    年    6     月    25    日
                  簡易庭    法  官  鍾佩真
以上正本證明與原本無異。
如不服本判決，得於判決書送達之日起20日內，以書狀敘述理由
，向本庭提出上訴（須按他造當事人之人數附繕本）。
中    華    民    國   110    年    6     月    25    日
                            書記官  林靜慧
附錄論罪科刑法條：
中華民國刑法第284條
因過失傷害人者，處 1 年以下有期徒刑、拘役或 10 萬元以下
罰金；致重傷者，處 3 年以下有期徒刑、拘役或 30 萬元以下
罰金。